臺灣高等法院臺中分院刑事判決　　　 100年度上訴字第1016號
上　訴　人
即　被　告　吳冠漢原名吳漢隆.
選任辯護人　李淵源律師
上列上訴人即被告因違反毒品危害防制條例案件，不服臺灣彰化
地方法院99年度訴字第1683號，中華民國100年3月2日第一審判
決（起訴案號：臺灣彰化地方法院檢察署99年度偵字第10750、
11253號），提起上訴，本院判決如下：
    主  文
上訴駁回。
    事  實
一、吳冠漢（原名吳漢隆，以下均稱吳冠漢）與陳俊呈（陳俊呈
    業經原審判處罪刑確定）均明知海洛因及甲基安非他命均屬
    政府所列管之第一、二級毒品，不得販賣，竟基於販賣第一
    級毒品海洛因、第二級毒品甲基安非他命以營利之犯意聯絡
    ，於民國99年11月19日凌晨零時許，經陳棋政先以其所持用
    之0000000000號行動電話撥打陳俊呈所持用之0000000000號
    行動電話聯絡，雙方約定由吳冠漢於99年11月19日凌晨零時
    1分許，前往陳俊呈位於彰化縣彰化市○○里○○街325巷16
    號住處附近之7-11便利商店，與陳棋政見面洽商購買毒品種
    類、數量及金額等細節，其後吳冠漢即依陳俊呈指示前往上
    開便利商店，並於當場與陳棋政確認其欲購買毒品係價值新
    臺幣（下同）2千元之第一級毒品海洛因及價值1千元之第二
    級毒品甲基安非他命後，隨即返回陳俊呈上揭住處向其報告
    ，陳俊呈旋即以0000000000號行動電話撥打白豈彰（白豈彰
    業經原審判處罪刑，上訴於本院後，經白豈彰撤回上訴而告
    確定）所持用之0000000000號行動電話商談購買上揭數量金
    額之第一、二級毒品，並指示吳冠漢前去向白豈彰取回上揭
    毒品，嗣於同日凌晨零時30分許，陳棋政前往陳俊呈上揭住
    處欲交付價金及取回毒品之際，由吳冠漢在陳俊呈上揭住處
    為陳棋政開門，陳棋政即進入陳俊呈上揭住處取得上開第一
    級毒品海洛因及第二級毒品甲基安非他命，同時將價金3千
    元交付予陳俊呈收訖，而完成交易（吳冠漢所另涉之其他違
    反毒品危害防制條例第4條第2項之販賣第二級毒品罪部分，
    經原審法院判處罪刑，上訴於本院後，經吳冠漢撤回上訴而
    告確定）。
二、嗣經彰化縣警察局鹿港分局報請臺灣彰化地方法院檢察署檢
    察官指揮偵辦，並依法向臺灣彰化地方法院聲請對白豈彰、
    陳俊呈、吳冠漢實施通訊監察；並於99年11月23日下午4時
    40分，由員警持臺灣彰化地方法院所核發之搜索票，至陳俊
    呈位於彰化縣彰化市○○里○○街325巷16號之住處實施搜
    索，並扣得如附表所示之物；復於同年12月7日提訊白豈彰
    到庭訊問後，始循線查悉上情。
    理  由
壹、證據能力方面：
一、證人即購毒者陳棋政、共犯陳俊呈於偵查中具結後之陳述：
  (一)按被告以外之人於偵查中向檢察官所為陳述，除顯有不可信
    之情況者外，得為證據，刑事訴訟法第159條之1第2項定有
    明文。偵查中對被告以外之人（包括證人、鑑定人、告訴人
    、被害人及共同被告等）所為之偵查筆錄，或被告以外之人
    向檢察官所提之書面陳述，性質上均屬傳聞證據。惟現階段
    刑事訴訟法規定檢察官代表國家偵查犯罪、實施公訴，依法
    其有訊問被告、證人及鑑定人之權，證人、鑑定人且須具結
    ，而實務運作時，檢察官偵查中向被告以外之人所取得之陳
    述，原則上均能遵守法律規定，不致違法取供，其可信度極
    高，職是，被告以外之人前於偵查中已具結而為證述，除反
    對該項供述得具有證據能力之一方，已釋明「顯有不可信之
    情況」之理由外，不宜遽指該證人於偵查中之陳述不具證據
    能力。
  (二)查本件後開所引證人購毒者陳棋政、共犯陳俊呈於檢察官偵
    查中所為之證述，均經具結，有證人結文附卷可稽（99年度
    偵字第11253號偵卷第12、36頁，99年度偵字第10750號卷第
    35頁），且並無證據證明上開證述有何顯不可信之情況。依
    上說明，本院認證人即購毒者陳棋政或共犯陳俊呈於偵查中
    具結後證言具有證據能力，且已經合法調查，得作為認定犯
    罪事實之判斷依據。
二、通訊監察譯文部分：
  (一)按所謂被告以外之人於審判外之陳述，係指被告以外之人就
    其曾經參與或見聞之事實，事後追憶並於審判外為陳述者而
    言。如被告以外之人係被告犯罪之共同正犯、共犯、相對人
    、被害人或其他關係人，而於被告實行犯罪行為時與被告為
    言詞或書面對談，且其對話之本身即係構成被告犯罪行為之
    部分內容者，因非屬其事後就曾經與聞之事實所為之追憶，
    自與審判外之陳述有間，二者不容混淆。又國家基於犯罪偵
    查之目的，對被告或犯罪嫌疑人進行通訊監察，乃係以監控
    與過濾受監察人通訊內容之方式，蒐集對其有關之紀錄，並
    將該紀錄予以查扣，作為認定犯罪與否之證據，屬於刑事訴
    訟上強制處分之一種，而監聽係通訊保障及監察法（下稱：
    通保法）第13條第1項所定通訊監察方法之一，司法警察機
    關依法定程序執行監聽取得之錄音，係以錄音設備之機械作
    用，真實保存當時通訊之內容，如通訊一方為受監察人，司
    法警察在監聽中蒐集所得之通訊者對話，若其通話本身即係
    被告進行犯罪中構成犯罪事實之部分內容，則依前開說明，
    自與所謂「審判外之陳述」無涉，應不受傳聞法則之規範，
    當然具有證據能力。至司法警察依據監聽錄音結果予以翻譯
    而製作之監聽譯文，屬於文書證據之一種，於被告或訴訟關
    係人對其譯文之真實性發生爭執或有所懷疑時，法院固應依
    刑事訴訟法第165條之1第2項規定，以適當之設備，顯示該
    監聽錄音帶之聲音，以踐行調查證據之程序，俾確認該錄音
    聲音是否為通訊者本人及其內容與監聽譯文之記載是否相符
    ；或傳喚該通訊者；或依其他法定程序，為證據調查。倘被
    告或訴訟關係人對該通訊監察譯文之真實性並不爭執，即無
    勘驗辨認其錄音聲音之調查必要性，法院於審判期日如已踐
    行提示監聽譯文供當事人辨認或告以要旨，使其表示意見等
    程序並為辯論者，其所為之訴訟程序即無不合（最高法院97
    年度臺上字第5940號判決意旨參見）。再按有事實足認被告
    或犯罪嫌疑人涉犯有最輕本刑為三年以上有期徒刑之罪嫌，
    並危害國家安全或社會秩序情節重大，而有相當理由可信其
    通訊內容與本案有關，且不能或難以其他方法蒐集或調查證
    據者，在偵查中得由檢察官核發通訊監察書，96年12月11日
    修正施行前之通訊保障及監察法第5條第1項第1款、第2項定
    有明文。是如依上開程序之通訊監察所取得之證據，即屬依
    法定程序所取得，自有證據能力。
  (二)本案對陳俊呈所使用之門號0000000000號行動電話實施通訊
    監察，係臺灣彰化地方法院依法於99年11月8日核發之99年
    聲監字第853號通訊監察書（監聽期間自99年11月9日起至同
    年12月8日止、及含電話附表影本）1份在卷可稽（參鹿警分
    偵字第0990028425號警卷第10-11頁），是該通訊監察譯文
    取得之合法性當無疑義。本院於審判期日並踐行提示通訊監
    聽譯文供檢察官、上訴人即被告吳冠漢（下僅稱被告）暨其
    選任辯護人辨認並告以要旨，使渠等表示意見，其等均表示
    對上開通訊監察譯文無意見，是該通訊監察譯文自具有證據
    能力。
三、鑑定書部分：現行刑事訴訟法關於「鑑定」之規定，除選任
    自然人充當鑑定人外，另設有囑託機關鑑定制度。依刑事訴
    訟法第198條、第208條之規定，不論鑑定人或鑑定機關、團
    體，應由法院、審判長、受命法官或檢察官視具體個案之需
    要而為選任、囑託，並依同法第206條之規定，提出言詞或
    書面報告，始符合同法第159條第1項所定得作為證據之「法
    律有規定」之情形。否則，所為之鑑定，仍屬傳聞證據。本
    件卷附之行政院衛生署草屯療養院鑑定書及詮昕科技股份有
    限公司藥物檢驗報告各1紙（參原審卷90-95、128頁），係
    檢察官及原審法院囑託鑑定機關所為對於毒品所含成分之鑑
    定結果，揆諸前揭說明，自有證據能力。
四、扣案物部分：扣案如附表所示之物，係員警持原審法院所核
    發之搜索票（99年度聲搜字第2689號），至陳俊呈位於彰化
    縣彰化五權里西勢街325巷16號之住所內進行搜索所扣得，
    有上開搜索票、搜索扣押筆錄及扣押物品目錄表各一份附卷
    可參（參鹿警分偵字第0990028425號警卷第57-62頁），應
    認上開扣案物並無違法取得之情形，具有證據能力。
五、本判決所引用其他被告以外之人之其餘供述證據部分：
  (一)按被告以外之人於審判外之陳述，雖不符合同法第159條之1
    至第159條之4之規定，但經當事人於審判程序同意作為證據
    ，法院審酌該言詞陳述或書面陳述作成時之情況，認為適當
    者，亦得為證據。當事人、代理人或辯護人於法院調查證據
    時，知有第159條第1項不得為證據之情形，而未於言詞辯論
    終結前聲明異議者，視為有前項之同意，刑事訴訟法第159
    條之5亦有規定。該立法意旨在於傳聞證據未經當事人之反
    對詰問予以核實，原則上先予排除。惟若當事人已放棄反對
    詰問權，於審判程序中表明同意該等傳聞證據可作為證據；
    或於言詞辯論終結前未聲明異議，基於尊重當事人對傳聞證
    據之處分權，及證據資料愈豐富，愈有助於真實發見之理念
    ，且強化言詞辯論主義，使訴訟程序得以順暢進行，上開傳
    聞證據亦均具有證據能力。
  (二)本判決下列所引用被告以外之人於審判外之言詞或書面陳述
    （即證人即購毒者陳棋政、共犯陳俊呈之警詢筆錄，及指認
    犯罪嫌疑人紀錄表），雖不符前四條之規定，屬傳聞證據，
    然各該被告以外之人於審判外之陳述均出於自由意思為之，
    且陳述之時點較接近於事實發生之時點，陳述之內容係其等
    親自見聞之事，亦無不法取供之情形，本院審酌上開證據資
    料製作時之情況，並無顯有不可信及違法不當之瑕疵，且被
    告及其選任辯護人於本院準備程序起至言詞辯論終結前亦未
    聲明異議，且表示無意見等語，故依刑事訴訟法第159條之5
    第2項之規定，認為以之作為證據應屬適當。
六、按被告（此不同於被告以外之人）之自白，非出於強暴、脅
    迫、利誘、詐欺、疲勞訊問、違法羈押或其他不正之方法，
    且與事實相符者，得為證據，刑事訴訟法第156條第1項定有
    明文。本件被告於偵訊、原審之自白部分，被告及其指定辯
    護人於本院審理時均未提出其他可供證明被告下列經本院所
    引用之自白部分，究有如何之遭受「強暴、脅迫、利誘、詐
    欺、疲勞訊問、違法羈押或其他不正之方法」始為自白之證
    據，以供本院得以即時調查審認，並參酌上開所述證據部分
    之證據等，均足認被告下列經本院所引用之自白部分，其與
    事實相符者，依法自得為證據。
七、卷附其餘非供述證據，無傳聞法則之適用，與本案待證事實
    具有關連性，且無證據證明係公務員違法取得或製作之物，
    自得採為證據。
貳、實體方面：
一、訊據被告固坦承為陳俊呈前往白豈彰處取回第一、二級毒品
    交付與陳俊呈之事實，惟矢口否認有販賣第一、二級毒品之
    犯行，辯稱其先前均與陳俊呈合買毒品，本次仍以為係合買
    毒品，才幫陳俊呈取回毒品等語（參本院卷第132頁）。然
    查，上開犯罪事實，業據被告迭於偵查中（參99年度偵字第
    11253號卷第39頁）、原審審理時（參原審卷第64頁背面、
    140、141頁）均自白不諱，且據證人即共犯陳俊呈於警詢（
    參鹿警分偵第00000000000號卷第13頁背面）、偵訊（同上
    偵卷第39頁）、原審（參原審卷第17頁、49頁背面、141頁
    ）供、證述詳實，另經證人陳棋政於警詢（參鹿警分偵第00
    000000000號卷第1-3頁）、偵查中（參99年度偵字第11253
    號卷第13-17頁）證述綦詳，復有指認犯罪嫌疑人紀錄表（
    參鹿警分偵第00000000000號卷第4頁）、0000000000號行動
    電話之通訊監察譯文（參99年度偵字第11253號卷第32頁）
    、陳棋政所持用之0000000000號行動電話之通聯調閱查詢單
    （參同上警卷第7頁）在卷可稽；又有扣案如附表編號1、7
    、11及12所示之物可資佐證，再扣案如附表編號1所示之甲
    基安非他命共15包，經送鑑定之結果，檢出甲基安非他命成
    分（毛重共11.51公克），此有詮昕科技股份有限公司100年
    1月28日報告編號D0000000號藥物檢驗報告（參原審卷第93
    頁）附卷可稽；至陳俊呈雖於本院結證稱，伊當日請被告前
    往便利商店詢問陳棋政欲為何事，其後要被告去向白豈彰拿
    以衛生紙包住之東西回來，並為陳棋政開門，被告並不知衛
    生紙內包何物及陳棋政所欲為何云云（參本院卷第98-102頁
    ）。然查，(一)陳俊呈證稱其當日因眼疾不便出門，請被告前
    往便利商店詢問陳棋政所欲為何等情，足見被告確係陳俊呈
    與陳棋政洽商毒品交易之對話橋樑無訛；(二)依卷附監聽譯文
    明確顯示，陳俊呈與陳棋政聯絡碰面時間而依約前往後，被
    告即持陳俊呈上揭聯絡所用之行動電話與陳棋政對話，聯繫
    確切碰面位置，被告與陳棋政見面後未久，陳俊呈即再以同
    上行動電話與白豈彰購入第一、二級毒品，隨後復由被告持
    陳俊呈上揭行動電話聯絡陳棋政前至陳俊呈住處，並由陳俊
    呈指示被告為陳棋政開啟大門以憑進入（參99年度偵字第11
    253號卷第32、33頁），則被告就本件陳俊呈與陳棋政交易
    毒品之行為，確自始至終參與全部過程無訛。(三)陳棋政於首
    次與陳俊呈電話聯絡碰面時，並未說明所欲為何，此由陳俊
    呈接獲電話後即差遣被告前往便利商店加以詢問乙節即明，
    而依陳俊呈證述內容，陳棋政先前均係向其購買2千元第二
    級毒品（參本院卷第101頁背面），而被告前往便利商店詢
    問陳棋政後回覆之結果，亦係指陳棋政欲同上次一樣購入毒
    品（參本院卷第100頁背面）；然陳俊呈隨後以電話向白豈
    彰訂購毒品時卻稱，朋友要買2樣（參上揭監聽譯文），且
    購入之毒品亦確係第一級毒品海洛因2千元、第二級毒品安
    非他命1千元二種不同之毒品（參陳俊呈於本院證述內容）
    ，顯見被告確係向陳棋政詢明所欲購買之毒品種類、數量及
    金額後，始向陳俊呈回覆，而陳俊呈亦係在被告返回告知後
    始知陳棋政欲購買毒品之詳情，其後並據以轉向白豈彰購入
    ，且差遣被告前往取回憑以出售與陳棋政無誤。是陳俊呈上
    揭有關被告並不知其與陳棋政、白豈彰交易詳情等證述內容
    ，要係迴護被告之詞，不足採信。綜上足徵，被告於偵查中
    及原審之自白確與事實相符；被告嗣後否認與陳俊呈共同販
    賣毒品之辯解，要係卸責之詞，不足採信。
二、被告雖另辯以，其乃基於幫助陳俊呈之意而為上揭行為，是
    本案至多構成幫助犯等語。惟按共同正犯之成立，祇須具有
    犯意之聯絡，行為之分擔，既不問犯罪動機起於何人，亦不
    必每一階段犯行，均經參與（最高法院34年上字第862號判
    例要旨參照）；又按二人以上共同實行犯罪之行為者，皆為
    正犯，刑法第28條定有明文。而共同正犯之意思聯絡，不限
    於事前有所協議，其於行為當時，基於相互之認識，以共同
    犯罪之意思參與者，亦無礙於共同正犯之成立。且其表示之
    方法，亦不以明示通謀為必要，即相互間有默示之合致，亦
    無不可（最高法院73年臺上字第1886號、73年臺上字第2364
    號判例要旨參照）。從而，凡以自己犯罪之意思而參與犯罪
    ，無論其所參與者是否係犯罪構成要件之行為，皆為正犯，
    其以幫助他人犯罪之意思而參與犯罪，其所參與者，苟係犯
    罪構成要件之行為，亦為正犯，必以幫助他人犯罪之意思而
    參與犯罪，其所參與者又為犯罪構成要件以外之行為，始為
    從犯。故共同實施犯罪行為之人，在合同意思範圍以內，各
    自分擔犯罪行為之一部，相互利用他人之行為，以達其犯罪
    之目的者，即應對於全部所發生之結果，共同負責。又販賣
    毒品犯行，以販賣者向他人洽商、兜售毒品，或與購買者就
    買賣毒品之標的物及價格意思表示一致時，均屬已經著手於
    販賣毒品之行為（最高法院96年臺上字第2950號判決意旨參
    照）。查本件被告於陳棋政以電話與陳俊呈聯絡意欲購買毒
    品而尚未與陳俊呈就其所欲交易毒品之種類、數量及金額達
    成一致意思合致時，承陳俊呈之命前往與陳棋政洽商毒品交
    易種類、數量及金額，並返回復命，其後於陳俊呈以電話向
    白豈彰洽商購入毒品以交付與陳棋政之後，被告復前往白豈
    彰處取得毒品交付與陳俊呈以供陳俊呈與陳棋政交易等情，
    已如前述，是被告已與陳俊呈就毒品交易乙事有所謀議，且
    著手與陳棋政達成毒品數量及價格之協議等行為，核其所為
    ，均屬販賣毒品之主要構成要件，為正犯之行為，與居間、
    介紹而未參與實際交易之情形迥異。被告上揭其乃基於幫助
    之意而為，應該當幫助犯等之辯解，亦不足採。
三、按販賣毒品之所謂販賣行為，須行為人主觀上有營利意圖，
    且客觀上有販入或賣出毒品行為，即足構成，至於實際上是
    否已經獲利，則非所問；必也始終無營利之意思，而以原價
    或低於原價有償讓與他人，方難謂為販賣行為，而僅得以轉
    讓罪論處（最高法院93年度臺上字第1651號判決要旨參照）
    。又販賣海洛因毒品本無一定價格，各次買賣之價格，當亦
    各有差異，隨供需雙方之資力、關係之深淺、需求之數量、
    貨源之充裕與否、販賣者對於資金之需求如何即殷切與否，
    以及政府查緝之態度，進而為各種不同之風險評估，而為機
    動性之調整，是其價格標準，自非一成不變，且販賣者從各
    種「價差」或「量差」或係「純度」謀取利潤方式，或有差
    異，然其所圖利益之非法販賣行為目的，則屬相同，並無二
    致。被告所為販賣毒品犯行，雖因並未當場查獲販毒事實，
    且時隔久遠，而無從察知其販賣毒品確實數量，惟毒品危害
    防制條例所處罰之「販賣」毒品罪，所著重者為在主觀上有
    藉以牟利之惡性，及對毒品之擴散具有較有償或無償轉讓行
    為更嚴重之危害性，被告「營利」之意圖係從客觀之社會環
    境、情況及證人、物證等資料，依據證據法則綜合研判認定
    ；且毒品海洛因及甲基安非他命量微價高，依一般社會通念
    以觀，販賣行為在通常情形下均係以牟利為其主要誘因及目
    的，且縱使僅抽取部分販賣之毒品供己施用，亦不失為營利
    之一種態樣。本案被告與陳俊呈確有上開販賣海洛因、甲基
    安非他命之行為，已經調查屬實，衡諸社會大眾均知買賣海
    洛因及甲基安非他命係非法行為之客觀社會環境，且陳俊呈
    亦證述販賣海洛因及甲基安非他命之目的係為抽取部分毒品
    供己施用，被告則供稱其可獲得陳俊呈提供免費安非他命施
    用等節（參99年度偵字第11253號卷第40頁，被告及陳俊呈
    之供述），則依據上開積極證據及經驗法則綜合研判，足認
    被告與陳俊呈上述販賣毒品之舉，其主觀上顯係基於營利之
    販賣意圖而為毒品之提供行為至明。綜上，本案事證明確，
    被告上開犯行，洵堪認定。
四、核被告所為係犯毒品危害防制條例第4條第1項、同條第2項
    之販賣第一、二級毒品罪。又被告為販賣而持有海洛因、甲
    基安非他命之低度行為，應為販賣之高度行為所吸收，不另
    論罪。被告與陳俊呈就上揭犯行，有犯意之聯絡及行為之分
    擔，為共同正犯。而被告上揭犯行，係以一行為同時販賣第
    一級毒品海洛因及第二級毒品甲基安非他命，為想像競合犯
    ，應從一重之販賣第一級毒品海洛因罪論處。
五、被告就本件犯罪，在偵查、原審審判中均自白其犯罪，有其
    偵訊及審判筆錄在卷可參，爰依毒品危害防制條例第17條第
    2項之規定減輕其刑。至被告於本院審理時否認犯行並辯護
    稱，伊至多只是幫助販賣毒品，並無共同販賣的意思等語，
    此屬其正當辯護權利之行使，無礙於被告自白犯行效力。
六、按販賣第一級毒品罪之法定刑為「死刑或無期徒刑；處無期
    徒刑者，得併科2千萬元以下罰金。」，而販賣第二級毒品
    罪之法定刑為「製造、運輸、販賣第二級毒品者，處無期徒
    刑或七年以上有期徒刑，得併科新臺幣1千萬元以下罰金。
    」，然同為販賣第一、二級毒品之人，其原因動機不一，犯
    罪情節未必盡同，或有大盤毒梟者，亦有中、小盤之分，甚
    或僅止於吸毒者友儕間為求互通有無之有償轉讓者亦有之，
    其販賣行為所造成危害社會之程度自屬有異，法律科處此類
    犯罪，所設之法定最低本刑卻相同，不可謂不重。於此情形
    ，倘依其情狀處以較輕之徒刑，即足以懲儆，並可達防衛社
    會之目的者，自非不可依客觀之犯行與主觀之惡性二者加以
    考量其情狀，是否有可憫恕之處，而適用刑法第59條之規定
    酌量減輕其刑，期使個案裁判之量刑，能斟酌至當，符合比
    例原則。本件被告無視國家對於杜絕毒品危害之禁令而販賣
    第一、二級毒品，行為固屬不當，應予非難，然被告僅因一
    時貪念，致罹重典，相對於長期大量販賣毒品之毒品販賣者
    而言，其對社會治安及國民健康之危害顯然較小，從被告犯
    案情節觀之，其僅屬中小盤之毒品販賣者，倘仍遽處以法定
    本刑之最低刑度，猶失之過苛，縱依毒品危害防制條例第17
    條第2項規定減輕其刑之結果，仍屬過重，與販賣第一、二
    級毒品之中大盤並在偵、審中自白之案件，無法區別其情節
    輕重，顯有情輕法重之情形，且難謂符合罪刑相當性及比例
    原則，更無從與大量毒品販賣者之惡行有所區隔，是其等犯
    罪情狀相較於法定之重刑，在客觀上足以引起一般人之同情
    ，情節尚堪憫恕，爰依刑法第59條之規定，酌量減輕其刑，
    並依法遞減之。
七、原審因認被告上揭犯行，罪證明確，適用毒品危害防制條例
    第4條第1項、第2項、第17條第2項、第19條第1項、刑法第
    11條、第28條、第55條、第59條之規定，並審酌被告明知海
    洛因、甲基安非他命為第一、二級毒品，使用容易成癮，濫
    行施用，非但對施用者身心造成傷害，且多有施用致死之案
    例，而因其成癮性，常使施用者經濟地位發生實質改變而處
    於劣勢，容易造成家庭破裂戕害國力，為國家嚴格查禁之違
    禁物，仍不顧其販賣對象可能面臨之困境，加以販賣，其販
    賣行為助長毒品流通，致生危害於社會及他人身體健康甚鉅
    ，被告係聽從案外人陳俊呈之指示洽商毒品交易細節、取得
    毒品以供陳俊呈交付並收取價金，且其犯後於偵審中均坦承
    犯行已見悔意，暨考量其等犯罪目的、動機等一切情狀，量
    處有期徒刑7年8月，並就沒收部分說明：(一)扣案之如附表編
    號1所示之甲基安非他命共15包（毛重共計11.51公克），係
    員警持原審法院核發之搜索票至被告陳俊呈位於彰化縣張花
    式五權里西勢街325巷16號住處搜索時，於被告之褲袋中取
    出，為陳俊呈所有，且為其所販賣所用之毒品，有搜索扣押
    筆錄、扣押物品目錄表在卷可稽，並為陳俊呈及被告供承在
    卷，屬查獲之毒品，應依毒品危害防制條例第18條第1項前
    段，於最後一次之販賣毒品犯行下，即本件犯行部分，主文
    欄下宣告沒收銷燬之。(二)被告販賣第一、二級毒品所獲取之
    3千元，業已收取，已據被告及陳俊呈供述在卷，應依毒品
    危害防制條例第19條第1項規定宣告沒收，如全部或一部不
    能沒收時，以被告與陳俊呈（原判決主文誤植為「吳漢隆」
    ，應予更正）之財產連帶抵償之。(三)扣案如附表編號12所示
    之行動電話一支（不含SIM卡）及附表編號7、11所示之塑膠
    袋2包及電子秤1台，係陳俊呈所有，且為其與被告共犯本件
    犯行所用之物，業據其供承在卷，應依毒品危害防制條例第
    19 條第1項之規定宣告沒收。另扣案如附表所示其餘之物，
    附表編號2、3、4、5等物為陳俊呈犯施用第一、二級毒品罪
    所用之物，其餘或非屬於被告所有之物，或非供其販賣海洛
    因、甲基安非他命所用，又非違禁物，自不另宣告沒收。經
    核其認事用法均無違誤，量刑亦屬妥適，應予維持。據上，
    本件被告仍執前詞提起上訴，並無理由，應予以駁回。
據上論結，應依刑事訴訟法第368條，判決如主文。
本案經檢察官鍾宗耀到庭執行職務。
中    華    民    國   100    年    8     月    2     日
            刑事第二庭  審判長法  官  邱  顯  祥
                              法  官  張  國  忠
                              法  官  王  鏗  普
以上正本證明與原本無異。
如不服本判決應於收受送達後十日內向本院提出上訴狀，其未敘
述上訴之理由者並得於提起上訴後十日內向本院補提理由書（均
須按他造當事人之人數附繕本）「切勿逕送上級法院」。
                              書記官  詹  雅  婷
中    華    民    國   100    年    8     月    2     日
附表
┌──┬────────────┬───────┬─────────────┐
│編號│   物品名稱             │持有人／保管人│    備  註                │
├──┼────────────┼───────┼─────────────┤
│ 1  │第二級毒品甲基安非他命15│   吳冠漢     │由吳冠漢之褲袋中取出      │
│    │包（毛重為11.51 公克）  │              │                          │
├──┼────────────┼───────┼─────────────┤
│ 2  │第一級毒品海洛因1包     │   陳俊呈     │於陳俊呈位於彰化縣彰化市五│
│    │                        │              │權里西勢街325 巷16號住處頂│
│    │                        │              │樓房間取出                │
├──┼────────────┼───────┼─────────────┤
│ 3  │第二級毒品甲基安非他命2 │   同  上     │    同  上                │
│    │包（毛重各為0.4014公克及│              │                          │
│    │0.5162公克）            │              │                          │
├──┼────────────┼───────┼─────────────┤
│ 4  │含有第一級毒品海洛因殘渣│   同  上     │    同  上                │
│    │之塑膠袋1包             │              │                          │
├──┼────────────┼───────┼─────────────┤
│ 5  │含有第二級毒品甲基安非他│   同  上     │    同  上                │
│    │命殘渣之塑膠袋1包       │              │                          │
├──┼────────────┼───────┼─────────────┤
│ 6  │糖粉2包                 │   同  上     │    同  上                │
├──┼────────────┼───────┼─────────────┤
│ 7  │塑膠空袋2包             │   同  上     │    同  上                │
├──┼────────────┼───────┼─────────────┤
│ 8  │塑膠吸食器1支           │   同  上     │    同  上                │
├──┼────────────┼───────┼─────────────┤
│ 9  │塑膠鏟管2支             │   同  上     │    同  上                │
├──┼────────────┼───────┼─────────────┤
│ 10 │玻璃吸食器2支           │   同  上     │    同  上                │
├──┼────────────┼───────┼─────────────┤
│ 11 │電子秤1台               │   同  上     │    同  上                │
├──┼────────────┼───────┼─────────────┤
│ 12 │行動電話1 支（含有096072│   同  上     │    同  上                │
│    │5692、0000000000SIM卡2張│              │                          │
│    │）                      │              │                          │
├──┼────────────┼───────┼─────────────┤
│13  │行動電話1 支（含有      │   吳冠漢     │    同  上                │
│    │0000000000號SIM卡1張）  │              │                          │
└──┴────────────┴───────┴─────────────┘